【裁判字號】    97,上易,1214
【裁判日期】    970805
【裁判案由】    家暴傷害
【裁判全文】
臺灣高等法院刑事判決                97年度上易字第1214號
上  訴  人  臺灣臺北地方法院檢察署檢察官
被      告  甲○○
            丙○○
上列上訴人因被告家暴傷害案件，不服臺灣臺北地方法院97年度
易字第707號，中華民國97年3月31日第一審判決（起訴案號：臺
灣臺北地方法院檢察署96年度偵字第22013號），提起上訴，本
院判決如下：
    主  文
上訴駁回。
    事  實
一、甲○○、丙○○分別為乙○○之阿姨、姨丈，與乙○○均具
    有家庭暴力防治法第三條第四款之家庭成員關係，甲○○、
    丙○○與乙○○因就甲○○之父即乙○○之祖父游程輝照顧
    問題產生爭執，甲○○、丙○○即共同基於傷害人之故意，
    於民國九十六年九月七日下午二時十五分許，在臺北縣新店
    市○○路四四巷九號，徒手毆打乙○○，致使乙○○受有左
    頸部十公分乘以一公分表淺擦傷之傷害。
二、案經乙○○訴由臺北縣警察局新店分局報請臺灣臺北地方法
    院檢察署檢察官偵查起訴。
    理  由
一、前揭事實，業據被告二人於偵查及原審審理時坦白承認，並
    經告訴人乙○○指訴明確，並有天主教耕莘醫院出具之診斷
    證明書、錄音譯文及勘驗筆錄在資佐證，被告二人自白核與
    事實相符，本件事證業已明確，被告犯行均堪以認定。
二、核被告二人所為，係犯刑法第二百七十七條第一項之傷害罪
    。被告二人就上開犯行有犯意聯絡並有行為分擔，為共同正
    犯。又被告甲○○、丙○○對於公訴人所提之證據資料及前
    揭之作為判斷依據之各項證據資料，於原審均同意或不爭執
    其證據能力，審酌該等言詞供述及書面作成時之情況認為適
    當，均無不宜作為證據之情事，依刑事訴訟法第一百五十九
    條之五規定，均得作為證據。
三、原審以被告二人犯行明確，適用刑法第二十八條、第二百七
    十七條第一項、第四十二條第三項，刑法施行法第一條之一
    之規定，並審酌被告二人於偵查及原審審理中均坦白承認犯
    行，並表示願與告訴人和解，因告訴人於原審審理中堅決表
    明不願和解之意而無法和解，被告二人犯後態度良好，另參
    以被告二人係因被告甲○○之父即告訴人之祖父之照顧問題
    發生爭執以致為本案犯行，犯罪動機尚為單純，且參以告訴
    人所受傷害程度不重等情狀，認被告甲○○、丙○○共同傷
    害人之身體，各處罰金新臺幣仟元，如易服勞役，均以新
    臺幣壹仟元折算壹日等，經核於法並無違誤，量刑亦屬妥適
    ，公訴人依告訴人之具狀請求認原審量刑不當等提起上訴為
    無理由，應予駁回。
四、被告二人經合法傳喚，無正當理由不到庭，爰不待其陳述逕
    行判決。
據上論斷，應依刑事訴訟法第368條、第371條判決如主文。
本案經檢察官曾忠己到庭執行職務。
中    華    民    國    97    年    8     月    5     日
                  刑事第九庭  審判長法  官 陳貽男
                                    法  官 周盈文
                                    法  官 許宗和
以上正本證明與原本無異。
不得上訴。
                                    書記官 林淑貞
中    華    民    國    97    年    8     月    8     日
附錄本案論罪法條刑法第277條第1項傷害人之身體或健康者，處
3年以下有期徒刑、拘役或1000元以下罰金。


司法院資訊處製作；財團法人民間司法改革基金會備份。
